---
title: "zadanie6"
output:
  html_document:
    theme: united
    highlight: kate
    df_print: paged
---
  
## Honda Motor Company
  
Japoñskie przedsiêbiorstwo produkuj¹ce samochody, motocykle, skutery, samoloty, silniki oraz
ró¿nego rodzaju maszyny. To tak¿e najwiêkszy producent silników na œwiecie. 
Przedsiêbiorstwo posiada zak³ady produkcyjne w ponad 30 ró¿nych krajach.

#### Co produkuje Honda?

1. Samochody
2. Bolidy wyœcigowe
3. Motocykle
4. Traktory
5. Samoloty
6. Silniki

Wœród ka¿dej z tych kategorii produkowane s¹ ró¿ne rodzaje pojazdów. Bior¹c za przyk³ad motocykle, mo¿na
wyró¿niæ motocykle:

* Sportowe
* Sportowo-turystyczne
* Naked Bike
* Cross
* Chopper

Wszystkie modele Hondy mo¿na zobaczyæ na stronie:

[Honda](http://www.honda.pl/)

Przy wyborze odpowiedniego modelu wa¿ne jest, by zapoznaæ siê z jego specyfikacjami, jak np.:

| Silnik | Osi¹gi | Zu¿ycie paliwa | Wymiary |
|---------|---------|---------|---------|
| Rodzaj paliwa | Przyspieszenie | Cykl miejski |D³ugoœæ|
| Pojemnoœæ | Prêdkoœæ maksymalna| Cykl pozamiejski |Szerokoœæ|
| Moc maksymalna || Cykl mieszany |Rozstaw osi|
| Maksymalny moment obrotowy || Emisja CO2||


    Motto Hondy brzmi: The Power of Dreams

  
#### Samochody Honda
```{r}
library(tidyverse)
library(ggplot2)

mpg %>% filter(manufacturer == "honda")
```


#### Spalanie w mieœcie w zale¿noœci od pojemnoœci (samochody Honda Civic)
```{r}
library(tidyverse)
library(ggplot2)

auta <- mpg %>% filter(manufacturer == "honda")

ggplot(auta, aes(displ, cty)) + 
geom_point() +
labs(title = "Spalanie a pojemnoœæ", x = "Pojemnoœæ", y = "Spalanie")
```


```{r include=FALSE}
 library(tidyverse)
library(ggplot2)

mpg %>% filter(manufacturer == "honda", year == 2008)
```









































































